

PERFIL

Sov un desarrollador backend especializado en el desarrollo de microservicios utilizando Golang y Laravel, con experiencia en servicios **AWS** generación ٧ infraestructura con Pulumi. También tengo habilidades en frontend con Vue.js y flutter. Mi enfoque principal es construir aplicaciones escalables, seguras y de alta calidad utilizando las mejores prácticas de la industria y la tecnología más actualizada. apasionado por mantenerme actualizado con las últimas tecnologías y tendencias de la industria

CONTACTO

- +57 3002543866
- Popayán Cauca
- yeison.1266@unimayor.edu.co





YEISON ISAAC LLANTEN LUCIO

Backend Developer

HABILIDADES



EXPERIENCIA PROFESIONAL



MERQUEO

Agosto 2021 - Actual

Backend Developer

En este cargo realizo actividades de desarrollo Backend, implementando nuevas funcionalidades para el ecommerce **merqueo.com**, utilizando tecnologías como: Laravel, Golang, javascript, aws (dynamodb, lambda, api gateway, SNS, S3, SQS)



MAKROSOFT SAS

Febrero 2018 - Agosto 2021

Desarrollador web full stack

En este puesto estaba encargado de realizar actividades como desarrollador web full stack para un aplicativo de facturación electrónica donde desarrollaba funcionalidades con: Symfony y angular 11

Soporte nivel 2

En este puesto estoy encargado de dar soporte al cliente, realizar pruebas a nuevas funcionalidades del sistema y realizó ajustes de desarrollo utilizando symfony y javascript

Soporte nivel 1

Estaba encargado de dar soporte a los clientes sobre diferentes aplicaciones, capacitar al cliente en apartados de las aplicaciones.

FORMACIÓN



COLEGIO MAYOR DEL CAUCA

Popayán - cauca

Ingeniero informático

2019 - 2022

Tecnólogo en desarrollo de software
2015 – 2018

FORMACIONES ADICIONALES

Curso: Competencias claves y transversales

Corporación universitaria Comfacauca

Duración: 40 horas 08 de julio del 2017

Certificado

Seminario: Metodologías agiles en la práctica

Fundación universitaria de Popayán

Duración: 40 horas

Del 21 de mayo al 18 de junio del 2016

Certificado

Evento: V maratón de programación

Facultad de ingeniería Institución Universitaria Colegio mayor del cauca 10 de noviembre de 2015 Certificado

Curso: Desarrollo de aplicaciones web modernas con Nodejs

Sena, Colombia productiva y Fedesoft 26 de febrero de 2021 Certificado

PUBLICACIONES

Herramienta para la evaluación de la satisfacción en pruebas de usabilidad bajo el enfoque de pensamiento en voz alta

Autores: Richard Stiven Marín Baos, Yeison Isaac Llanten Lucio, Gabriel Elias Chanchí Golondrino, Katerine Márceles Villalba IV Jornadas Iberoamericanas de HCI 2019

Tecnología Blockchain adaptable para un framework de ciberseguridad en IIoT

Autores: Yeison Isaac Llanten Lucio, Katerine Marceles Villalba, Siler Amador Donado IEEE-RITA

Aceptado y en espera de publicación

Arquitectura de un Framework de ciberseguridad inteligente basado en tecnología Blockchain para IIoT

Autores: Yeison Isaac Llanten Lucio, Katerine Márceles Villalba, Siler Amador Donado Revista de Investigación Científica, UNIVALLE Aceptado y en espera de publicación

PARA TODOS LOS EFECTOS LEGALES, CERTIFICO QUE LA INFORMACION SUMINISTRADA ES TOTALMENTE VERDADERA, Y DISPONGO DE CUALQUIER CERTIFICADO NECESARIO PARA SU COMPROBACION.